臺灣桃園地方法院刑事判決　　　　　　　95年度訴字第2395號
公　訴　人　臺灣桃園地方法院檢察署檢察官
被　　　告　丙○○
選任辯護人　呂福元律師
被　　　告　乙○○
　　　　　　辛○○
上 列 二人
共　　　同
選任辯護人　郭登富律師
被　　　告　甲○○　男　33歲.
　　　　　　　　　　身分證統一.
　　　　　　　　　　住桃園縣大.
　　　　　　　　　　巷17號6.
上列被告因妨害自由等案件，經檢察官提起公訴（95年度偵字第
19463 號），被告於本院審理程序進行中就被訴事實為有罪之陳
述，經告知簡式審判程序之旨，並聽取當事人之意見後，經本院
合議庭裁定由受命法官獨任進行簡式審判程序，判決如下：
    主  文
丙○○共同乘他人急迫貸以金錢，而取得與原本顯不相當之重利
，處有期徒刑月，如易科罰金，以新臺幣壹仟元折算壹日；又
共同私行拘禁，剝奪人之行動自由，處有期徒刑月，如易科罰
金，以新臺幣壹仟元折算壹日；又共同以強暴、脅迫使人行無義
務之事及妨害人行使權利，處有期徒刑月，如易科罰金，以銀
元佰元即新臺幣玖佰元折算壹日；又共同以加害生命、身體之
事，恐嚇他人致生危害於安全，處有期徒刑月，如易科罰金，
以銀元佰元即新臺幣玖佰元折算壹日；應執行有期徒刑拾月，
如易科罰金，以銀元佰元即新臺幣玖佰元折算壹日。
乙○○共同乘他人急迫貸以金錢，而取得與原本顯不相當之重利
，處有期徒刑月，如易科罰金，以新臺幣壹仟元折算壹日；又
共同私行拘禁，剝奪人之行動自由，處有期徒刑月，如易科罰
金，以新臺幣壹仟元折算壹日；又共同以強暴、脅迫使人行無義
務之事及妨害人行使權利，處有期徒刑月，如易科罰金，以銀
元佰元即新臺幣玖佰元折算壹日；又共同以加害生命、身體之
事，恐嚇他人致生危害於安全，處有期徒刑月，如易科罰金，
以銀元佰元即新臺幣玖佰元折算壹日；應執行有期徒刑拾月，
如易科罰金，以銀元佰元即新臺幣玖佰元折算壹日。又偽造私
文書，足以生損害於他人，處有期徒刑月，如易科罰金，以銀
元佰元即新臺幣玖佰元折算壹日，扣案如附表一所示之物均沒
收；應執行有期徒刑壹年，如易科罰金，以銀元佰元即新臺幣
玖佰元折算壹日，扣案如附表一所示之物均沒收。
辛○○共同乘他人急迫貸以金錢，而取得與原本顯不相當之重利
，處有期徒刑月，如易科罰金，以新臺幣壹仟元折算壹日；又
共同私行拘禁，剝奪人之行動自由，處有期徒刑月，如易科罰
金，以新臺幣壹仟元折算壹日；又共同以強暴、脅迫使人行無義
務之事及妨害人行使權利，處有期徒刑月，如易科罰金，以銀
元佰元即新臺幣玖佰元折算壹日；又共同以加害生命、身體之
事，恐嚇他人致生危害於安全，處有期徒刑月，如易科罰金，
以銀元佰元即新臺幣玖佰元折算壹日；應執行有期徒刑拾月，
如易科罰金，以銀元佰元即新臺幣玖佰元折算壹日。
甲○○共同乘他人急迫貸以金錢，而取得與原本顯不相當之重利
，處有期徒刑月，如易科罰金，以新臺幣壹仟元折算壹日；又
共同私行拘禁，剝奪人之行動自由，處有期徒刑月，如易科罰
金，以新臺幣壹仟元折算壹日；又共同以強暴、脅迫使人行無義
務之事及妨害人行使權利，處有期徒刑月，如易科罰金，以銀
元佰元即新臺幣玖佰元折算壹日；又共同以加害生命、身體之
事，恐嚇他人致生危害於安全，處有期徒刑月，如易科罰金，
以銀元佰元即新臺幣玖佰元折算壹日；應執行有期徒刑拾月，
如易科罰金，以銀元佰元即新臺幣玖佰元折算壹日。
    事  實
一、丙○○現任桃園縣大溪鎮鎮民代表，於民國92年4 月23日，
    以其不知情之子李國榮為登記名義負責人，在桃園縣大溪鎮
    ○○路920 號設立「鑫昶財務管理公司」（下稱鑫昶公司，
    嗣於92年4 月間某日將實際經營地址遷往桃園縣大溪鎮○○
    路5 號），而由丙○○擔任實際負責人，並雇用與丙○○有
    共同重利、妨害自由、恐嚇危害安全、強制等犯意聯絡之乙○○、辛○○、甲○○等人（除下列（一）部分及（三）部
    分中所示於93年中某日，丙○○、乙○○、辛○○在桃園縣
    大溪鎮○○路109 巷39號2 樓向己○○催討債務時，辛○○
    尚未至「鑫昶公司」任職而並未參與、（二）、（2） 部分
    中係乙○○個人所為外），於下列時間、地點分別推由丙○○、或推由丙○○與甲○○、或推由丙○○、乙○○及甲○○、或由丙○○指示乙○○、辛○○、甲○○，接續為下列
    行為：
（一）庚○○部分：丙○○因庚○○於93年10月29日，向「鑫昶
      公司」借貸9 萬5,000 元之本息無法清償，丙○○遂與甲○○及4 名真實姓名年籍不詳之成年男子，共同基於以強
      暴妨害人行使權利之犯意聯絡，於94年2 月間某日，至庚○○所經營位於桃園縣八德市○○路○ 段133 巷13號之「
      田大輪業有限公司」內，以強行開走庚○○店內未掛車牌
      之三陽廠牌重型機車1 輛之強暴方法，妨害庚○○行使對
      於該車輛之權利。嗣於5 日後，丙○○復與甲○○及前開
      4 名真實姓名年籍不詳之成年男子，共同基於恐嚇危害安
      全之犯意聯絡，再赴上開「田大輪業有限公司」，向庚○○恫稱：「要留下那一隻手腳，自已留下」等語，以加害
      身體之事恐嚇庚○○，使庚○○心生畏懼，致生危害於安
      全。嗣丙○○再與甲○○共同基於妨害自由之犯意聯絡，
      由丙○○指示某「鑫昶公司」員工將庚○○帶至桃園縣大
      溪鎮○○路5 號之「鑫昶公司」內，由甲○○在場限制庚○○之行動，使庚○○無法離開「鑫昶公司」，以此私自
      拘禁之方式剝奪庚○○行動自由長達5 小時。
（二）丁○○、子○○部分：
  1 、丙○○、乙○○、辛○○、甲○○共同基於重利、妨害自
      由、恐嚇危害安全及以強暴、脅迫使人行無義務之事及妨
      害人行使權利之概括犯意聯絡，趁丁○○及其妻子○○所
      開設之「進運企業社」及「定村公司」需要資金周轉之急
      迫情形，經由乙○○之介紹，由「鑫昶公司」自94年8 月
      起至94年10月止每月1 次貸款與丁○○、子○○，每次貸
      款金額50萬至100 萬元，約定月息12分，每筆借款均需先
      扣除月息12分之利息（即借款100 萬元先扣利息12萬、借
      款50萬元先扣利息6 萬元），所餘金額始分別由丙○○、
      乙○○或辛○○交付丁○○、子○○，迄94年10月止共貸
      款300 萬，共收取預扣之利息36萬元。自94年11月起至95
      年3 月止，並由乙○○代「鑫昶公司」逐月收得利息36萬
      元（5 個月共180 萬元），以此方式取得與原本顯不相當
      重利。嗣丙○○不滿丁○○向「鑫昶公司」所借前開300
      萬元之利息未清償，遂於95年4 月27日，指示乙○○、甲○○赴臺北縣鶯歌鎮○○路365 巷17號之「定村企業有限
      公司」，以強行開走丁○○占有使用中之車牌號碼233-BJ
      號三菱廠牌26噸大貨車1 輛之強暴方法，妨害丁○○行使
      對於該車輛之權利，並令丁○○、子○○簽署該車之保管
      協議書，而使丁○○、子○○行無義務之事。
   2、嗣於95年5 月30日，由丙○○指示乙○○、辛○○、甲○○率20名「鑫昶公司」員工，赴丁○○所開設位於臺北縣
      鶯歌鎮○○路○○街7 巷10號對面之「定村企業有限公司
      」及「進運企業社」內，以包圍公司之非法方法剝奪丁○○、子○○之行動自由，並於剝奪丁○○、子○○行動自
      由行為繼續中，對丁○○、子○○恐嚇稱：「叫丁○○哥
      哥戊○○借錢來還，不然要你們夫妻好看！死也要向你們
      夫妻討，而且還要找你們的小孩子討，不還沒關係，要押
      丁○○去找戊○○叫他替弟弟還錢。」等語，以此加害生
      命、身體之事恐嚇丁○○、子○○，使丁○○、子○○心
      生畏懼，致生危害於安全。並由辛○○指揮「鑫昶公司」
      員工，以強行開走丁○○占有使用中之貨車4 輛（車牌號
      碼分別為RS-326號、HR-703號、FH-692號、3K-5133 號）
      及堆高機1 輛之強暴方式妨害丁○○、子○○行使對於前
      開車輛之權利，嗣辛○○復取出以電腦繕打之前開車輛保
      管協議書5 張，並以出言威嚇之脅迫方式令丁○○、子○○簽署，而使丁○○、子○○行無義務之事。
   3、乙○○於前開95年5 月30日，與乙○○、辛○○同赴「定
      村企業有限公司」及「進運企業社」時，單獨另起使人行
      無義務之事、恐嚇危害安全及偽造私文書之犯意，向丁○○以：「不還錢要你們好看」等語恫嚇之，使丁○○因此
      心生畏懼，致生危害於安全，並依乙○○之指示簽立面額
      共624 萬元（其中300 萬元為借款本金、另300 萬元係擔
      保該借款本金之清償所用、24萬元為借款利息）之支票2
      張、本票6 張及借據1 張，而行無義務之事。乙○○並同
      時偽造其妻丑○○之簽名，製作表示該624 萬元係丁○○
      向丑○○所借，並由丑○○委託鑫昶公司代為催討該筆欠
      款之「鑫昶財務管理有限公司收件明細清單」、「委任契
      約書」等私文書，並將上開2 張偽造之文書私下攜回「鑫
      昶公司」存放。
   4、嗣於95年7 月4 日上午8 時許，丁○○騎乘機車至臺北市
      仁愛醫院上班途中，遭丙○○指示乙○○駕車尾隨，乙○○在臺北市○○○路與民生西路口將丁○○攔停，並脅稱
      ：「丙○○董事長要和你詳談有關債務償還的問題。你最
      好馬上上車跟我回公司，否則以後一切後果自行負責」，
      使丁○○因恐懼而進入車內，乙○○並於車內以加害生命
      、身體之事向丁○○恐嚇稱：「我們已經知道你家的住處
      及落腳處，不論你如何躲，還是會被找到，其他債務人因
      為不還錢被打到半身不遂，丙○○勢力很大，連警察都敢
      打，天王老子都不怕，如果你不好好配合、償還債務，下
      場絕對會死的很難看，甚至要讓你『無親無戚』。」使丁○○心生畏懼，並因而不敢下車，以此不正方法剝奪丁○○之行動自由，以此方式強行將丁○○押返「鑫昶公司」
      ，並與已在「鑫昶公司」等待之辛○○、甲○○共同基於
      妨害自由之犯意聯絡，禁止丁○○離開而將丁○○私行拘
      禁於「鑫昶公司」內。
（三）己○○部分：
   1、丙○○、乙○○、甲○○共同基於恐嚇危害安全之犯意聯
      絡，於93年中某日，同赴桃園縣大溪鎮○○路109 巷39號
      2 樓，代委託人張瑞添向己○○催討150 萬元債務，並向
      己○○恫稱：「這筆錢不處理的話，絕對不放過你」等語
      ，以此加害生命、身體之事恐嚇己○○，使己○○畏懼自
      己及家屬之生命安全遭受危難，致生危害於安全。
   2、嗣於95年9 月5 日下午5 時許，趁己○○前往臺北縣林口
      鄉○○街17巷內某處奔喪時，丙○○復指示辛○○、乙○○、甲○○等人前往上開處所向己○○催討債務，並以阻
      擋己○○離開現場之方式剝奪己○○行動自由。3 人並於
      剝奪己○○行動自由行為繼續中，共同基於使人行無義務
      之事之犯意聯絡，以若不處理債務則要讓喪事無法進行等
      語脅迫己○○，並由乙○○指示甲○○取出空白本票供己○○填寫，使己○○受此要脅，而令其子林愷竣開具本票
      3 張計150 萬並交付與甲○○，使己○○行無義務之事。
（四）壬○○部分：丙○○與乙○○、辛○○、甲○○共同承前
      重利之犯意，於95年7 月19日，在桃園縣大溪鎮○○路92
      0 號之「鑫昶公司」內，利用壬○○需款孔急之際，由丙○○以「鑫昶公司」之名義貸與壬○○30萬元，約定借款
      期限為3 個月，月息15分，預先扣利息4 萬5,000 元，實
      際交付借款25萬5,000 元與壬○○，而取得與原本顯不相
      當重利。嗣並於95年8 月23日，由丙○○、辛○○前往壬○○前開住處催繳利息。
    嗣經臺灣桃園地方法院檢察署檢察官指揮法務部調查局桃園
    縣調查站、桃園縣政府警察局大溪分局、八德分局報偵監而
    查獲，並扣得丙○○、乙○○、辛○○、甲○○所共有供犯
    本件犯行所用之車輛保管協議書6 張、郵局存證信函1 張；
    乙○○所有供犯本件犯行所用之鑫昶財務管理有限公司收件
    明細清單、委任契約書各1 張；子○○開立之臺北國際商業
    銀行支票2 張、丁○○開立之本票5 張；壬○○立具之借據
    1 份、本票3 張。
二、案經法務部調查局桃園縣調查站、桃園縣政府警察局大溪分
    局、八德分局報告臺灣桃園地方法院檢察署檢察官偵查起訴
    。
    理  由
壹、有罪部分
一、上揭犯罪事實，業據被告丙○○、乙○○、辛○○、甲○○
    於本院審理中坦承不諱，復與證人即被害人庚○○、丁○○
    、子○○、己○○、壬○○分別於警詢、偵查及本院審理中
    ；證人即共同被告丙○○、乙○○、辛○○、甲○○於本院
    審理中證述內容互核相符，並有庚○○提出之分銷商庫存明
    細表及扣案之車輛保管協議書6 張、郵局存證信函、鑫昶財
    務管理有限公司收件明細清單、委任契約書、子○○開立之
    臺北國際商業銀行支票2 張、丁○○開立之本票5 張、壬○○立具之借據1 份及本票3 張；等件在卷足憑，足認被告丙○○、乙○○、辛○○、甲○○前揭任意性自白與事實相符
    ，應堪採信。綜上所述，本件事證明確，被告犯行洵堪認定
    ，應予依法論罪科刑。
二、新舊法比較
（一）就本件被告丙○○、乙○○、辛○○、甲○○所犯刑法第
      304 條強制罪、同法第305 條恐嚇危害安全罪；被告乙○○另犯刑法第210 條偽造私文書罪部分：查被告行為前，
      於94年2 月2 日修正公布之刑法，已於95年7 月1 日施行
      。按行為後法律有變更者，適用行為時之法律，但行為後
      之法律有利於行為人者，適用最有利於行為人之法律，現
      行刑法第2 條第1 項定有明文。此條規定乃與刑法第1 條
      罪刑法定主義契合，而貫徹法律禁止溯及既往原則，係規
      範行為後法律變更所生新舊法律比較適用之準據法，是刑
      法第2 條本身雖經修正，但刑法第2 條既屬適用法律之準
      據法，本身尚無比較新舊法之問題，應一律適用裁判時之
      現行刑法第2 條規定以決定適用之刑罰法律，合先敘明。
      又以本次刑法修正之比較新舊法，應就罪刑有關之共犯、
      未遂犯、想像競合犯、牽連犯、連續犯、結合犯，以及累
      犯加重、自首減輕暨其他法定加減原因（如身分加減）與
      加減例等一切情形，綜其全部罪刑之結果而為比較，最高
      法院95年5 月23日95年度第8 次刑庭會議決議可資參照。
      又如涉及裁量權行使者，須於裁量行使時，方有比較適用
      之問題，如易科罰金、易服勞役、緩刑及保安處分之宣告
      等。故前述一般綜合罪刑之結果而為比較，以決定罪刑之
      適用時，不就易科罰金等列為比較，必須已決定為緩刑、
      保安處分之宣告，所處之刑得易科罰金或易服勞役時，始
      就各該緩刑等部分決定其適用標準，此部分得予割裂適用
      ，是為例外。就易科罰金、易服勞役而言，則應依修正後
      刑法第2 條第1 項規定，分別適用最有利於行為人之法律
      （最高法院95年度臺上字第5125號、第5343號、第6171
      號判決意旨參照）。至行為後刑法條文經修正，惟無有利
      、不利情形，應適用裁判時法（最高法院95年度第21次刑
      事庭會議參照）。經查：
   1、本件被告行為時之刑法第33條第5 款原規定「主刑之種類
      如左：五、罰金：一元以上。」嗣刑法第33 條第5款修正
      為：「主刑之種類如下：五、罰金：新臺幣一千元以上，
      以百元計算之。」，是依修正後之法律，所得科處之罰金
      刑最低為新臺幣1,000 元，而依被告行為時之刑罰法律，
      即修正前刑法第33條第5 款規定罰金最低額1 元計算，罰
      金刑最低額為銀元1 元，換算為新臺幣最低額僅為新臺幣
      3 元，是以修正前刑法之規定較有利於被告。
   2、刑法第55條「犯一罪而其方法或結果之行為犯他罪名者，
      從一重處斷」之牽連犯規定，業於94年2 月2 日修正公布
      刪除，並於95年7 月1 日施行，此項刪除雖非犯罪構成要
      件之變更，但顯已影響行為人刑罰之法律效果，自屬法律
      已有變更，依新法第2 條第1 項規定，經比較新舊法結果
      ，以適用修正前刑法第55條之規定論以牽連犯較有利於被
      告（參照最高法院95年第8 次刑事庭會議決議）。
   3、刑法第56條連續犯之規定，亦於94年2 月2 日修正公布刪
      除，並於95年7 月1 日施行，此項刪除雖非犯罪構成要件
      之變更，但顯已影響行為人刑罰之法律效果，自屬法律已
      有變更，依新法第2 條第1 項規定，比較新舊法結果，仍
      以適用修正前刑法第56條之規定論以連續犯較有利於被告
      （參照最高法院95年第8 次刑事庭會議決議）。
   4、綜上，比較上述修正前、後之刑罰法律，自以被告行為時
      關於罰金刑之法律規定較有利於被告。揆諸前揭最高法院
      決議及修正後刑法第2 條第1 項之「從舊從輕」原則，綜
      其全部罪刑之結果而為比較，適用修正前之相關刑罰法律
      ，對被告較為有利，自應適用被告行為時即修正前刑法相
      關規定，作為論罪科刑之依據。
   5、另查：關於共同正犯規定部分，修正前刑法第28條規定：
      「二人以上共同實施犯罪之行為者，皆為正犯」，修正後
      則規定：「二人以上共同實行犯罪之行為者，皆為正犯」
      ，揆諸本條之修正理由係為釐清陰謀共同正犯、預備共同
      正犯、共謀共同正犯是否合乎本條規定之正犯要件，而修
      正後之規定僅限縮在「實行」概念下之共同參與行為，始
      成立共同正犯。而本案被告丙○○、乙○○、辛○○、甲○○，均屬實行犯罪行為之正犯，本條之修正對被告無有
      利、不利情形，應逕為適用裁判時法。
（二）至本件被告丙○○、乙○○、辛○○、甲○○所犯刑法第
      344 條重利罪、同法第302 條強制罪部分，因其犯罪行為
      接續實施至新修正刑法施行以後，自應適用修正後刑法相
      關規定處斷，無庸為新舊法之比較。
二、按刑法第302 條第1 項、第304 條第1 項及第305 條之罪，
    均係以人之自由為其保護之法益。而刑法第302 條第1 項之
    罪所稱之非法方法，已包括強暴、脅迫或恐嚇等一切不法手
    段在內。因之，如以非法方法剝奪他人行動自由行為繼續中
    ，再對被害人施加恐嚇，或以恐嚇之手段迫使被害人行無義
    務之事；則其恐嚇之行為，仍屬於非法方法剝奪行動自由之
    部分行為，應僅論以刑法第302 條第1 項之罪，無另成立同
    法第304 條或第305 條之罪之餘地（最高法院89年度台上字
    第780 號刑事判決意旨參照）。是核被告丙○○、甲○○於
    事實欄一、（一）所為，均係犯刑法第302 條私行拘禁剝奪
    人之行動自由罪、第304 條以強暴妨害人行使權利罪、第30
    5 條以加害身體之事恐嚇他人致生危害於安全罪。被告丙○○、乙○○、辛○○、甲○○於事實欄一、（二）、1 所為
    ，均係犯刑法第344 條重利罪、第304 條以強暴、脅迫使人
    行無義務之事及妨害人行使權利罪；於事實欄一、（二）、
    2 所為，均係犯刑法第302 條私行拘禁剝奪人之行動自由罪
    ；於事實欄一、（二）、4 所為，均係犯刑法第302 條私行
    拘禁剝奪人之行動自由罪。被告乙○○於事實欄一、（二）
    、3 所為，係犯刑法第304 條以脅迫使人行無義務之事罪、
    第305 條以加害生命、身體之事，恐嚇他人致生危害於安全
    罪、第210 條偽造私文書罪。被告丙○○、乙○○、甲○○
    於事實欄一（三）、1 所為，均係犯刑法第305 條以加害生
    命之事，恐嚇他人致生危害於安全罪。被告丙○○、乙○○
    、辛○○、甲○○於事實欄一、（三）、2 所為，均係犯刑
    法第302 條以非法方法剝奪人之行動自由罪、第304 條以脅
    迫使人行無義務之事罪。被告丙○○、乙○○、辛○○、甲○○於事實欄一、（四）所為，均係犯刑法第344 條重利罪
    。被告丙○○、乙○○、辛○○、甲○○以「鑫昶公司」長
    期經營貸放重利及暴力討債，4 人各犯之上開重利、剝奪他
    人行動自由、強制、恐嚇危害安全各罪（除被告乙○○於事
    實欄一、（二）、3 所為犯行外），各均係出於單一犯意，
    在刑法評價上，以視為數個舉動之接續施行，合為包括之一
    行為予以評價，為包括的一罪，各應論以乘他人急迫貸以金
    錢，而取得與原本顯不相當之重利一罪；私行拘禁，剝奪人
    之行動自由一罪；以強暴、脅迫使人行無義務之事及妨害人
    行使權利一罪；以加害生命、身體之事，恐嚇他人致生危害
    於安全一罪。被告乙○○於事實欄一、（二）、3 所為強制
    罪、恐嚇危害安全罪及偽造私文書罪3 罪間，具方法結果之
    牽連關係，應依修正前刑法第55條之規定，從一重偽造私文
    書罪處斷。又被告丙○○、甲○○就上開事實欄一、（一）
    所示各罪犯行間；被告丙○○、乙○○、辛○○、甲○○於
    事實欄一、（二）、1 、2 、4 及事實欄一、（三）、2 與
    事實欄一、（四）所示各罪犯行間；被告丙○○、乙○○、
    甲○○於事實欄一、（三）、1 所示各罪犯行間；分別有犯
    意聯絡及行為分擔，各應論以共同正犯。被告丙○○、辛○○、甲○○分別所犯上開重利、妨害自由、強制、恐嚇危害
    安全4 罪間；被告乙○○所犯上開重利、妨害自由、強制、
    恐嚇危害安全、偽造私文書5 罪間，各係犯意個別、構成要
    件互殊，應予分論併罰。爰審酌被告丙○○現任桃園縣大溪
    鎮鎮民代表，詎竟設立「鑫昶公司」並雇用被告乙○○、辛○○、甲○○等人，以非法手段對庚○○、己○○從事債務
    催收，復以「鑫昶公司」名義貸放重利，而在丁○○、子○○無力償還本息時，改以強暴、脅迫手段逼討債務，對被害
    人之身體及精神造成傷害，乙○○復另行起意為造私文書，
    以製作丑○○對丁○○、子○○享有債權之不實意思表示，
    所為非是，且犯罪情節非輕，復參被告4 人於警詢以迄本院
    準備程序時一度設詞飾卸、否認犯行，本應從重量刑，惟審
    酌被告4 人於本院審理中終能坦承犯行，表達向被害人道歉
    之意，犯後態度良好，被告丙○○復與被害人庚○○、己○○、壬○○和解，並多次聯繫丁○○、子○○表達和解意願
    ，惟因丁○○、子○○行蹤未明而不果，暨其等犯罪之動機
    、目的、手段，及公訴人求刑猶嫌過重，且被告所犯次數非
    多，難認有犯罪習慣或以犯罪為常業或因遊蕩、懶惰成習而
    犯罪，公訴人強制工作之聲請核與法定宣告強制工作之要件
    未符，尚難准許等一切情狀，分別量處如主文所之刑。另按
    數罪併罰，有二裁判以上者，依刑法第51條規定，定其應執
    行刑，刑法第53條定有明文。又民國94年2 月2 日修正公布
    ，自95年7 月1 日起施行之刑法第2 條第1 項規定：「行為
    後法律有變更者，適用行為時之法律。但行為後之法律有利
    於行為人者，適用最有利於行為人之法律。」依刑法第51條
    定應執行刑時，「裁判確定前犯數罪，其中一罪在新法施行
    前者，亦同（即亦應為新舊法比較）。」最高法院95年5 月
    23日第8 次刑事庭會議決議可資參照。被告丙○○、乙○○
    、辛○○、甲○○前開所犯數罪，其中一罪或數罪均係於95
    年7 月1 日之前犯之，而按刑法第51條第5 款定應執行刑之
    規定，於94年1 月7 日修正公布，並於95年7 月1 日施行，
    修正前刑法第51條第5 款規定：「宣告多數有期徒刑者，於
    各刑中之最長期以上，各刑合併之刑期以下，定其刑期。但
    不得逾二十年。」修正後刑法第51條第5 款規定：「宣告多
    數有期徒刑者，於各刑中之最長期以上，各刑合併之刑期以
    下，定其刑期。但不得逾三十年。」經比較前述新、舊法結
    果，以依修正後刑法第2 條第1 項前段規定，適用行為時即
    修正前刑法數罪併罰之相關規定以定其應執行之刑，較有利
    於被告。另被告丙○○、乙○○、辛○○、甲○○行為時之
    刑法第41條第1 項前段規定：「犯最重本刑為5 年以下有期
    徒刑以下之刑之罪，而受6 個月以下有期徒刑或拘役之宣告
    ，因身體、教育、職業、家庭之關係或其他正當事由，執行
    顯有困難者，得以1 元以上3 元以下（按：業經修正前罰金
    罰鍰提高標準條例第2 條提高為100 倍）折算1 日，易科罰
    金。」，惟被告行為後95年7 月1 日修正公布施行之刑法第
    41條第1 項前段則規定：「犯最重本刑為5 年以下有期徒刑
    以下之刑之罪，而受6 個月以下有期徒刑或拘役之宣告者，
    得以新臺幣1, 000元、2,00 0元或3,000 元折算1 日，易科
    罰金。」，比較修正前後之易科罰金折算標準，修正後之規
    定，顯非較有利於被告，依刑法第2 條第1 項前段規定，應
    適用修正前刑法第41條第1 項前段規定，定其易科罰金之折
    算標準。則被告丙○○、乙○○、辛○○、甲○○本件於各
    適用新、舊刑法據以論罪科刑之數罪，應依修正後刑法第2
    條第1 項前段規定，適用行為時即修正前刑法數罪併罰之相
    關規定，定其應執行之刑，及諭知易科罰金之折算標準。扣
    案被告乙○○所有之偽造「鑫昶財務管理有限公司收件明細
    清單」及「委任契約書」各1 張，係乙○○所有因犯上開偽
    造文書犯行所得之物，爰依刑法第38條第1 項第2 款之規定
    宣告沒收，至「鑫昶財務管理有限公司收件明細清單」上偽
    造之「丑○○」署名1 枚及指印1 枚、「委任契約書」上偽
    造之「丑○○」署名2 枚及指印2 枚，因其所分別附麗之「
    鑫昶財務管理有限公司收件明細清單」及「委任契約書」既
    經宣告沒收，爰不另依刑法第219 條之規定復行宣告沒收，
    附此敘明。又子○○開立之臺北國際商業銀行支票2 張、丁○○開立之本票5 張、壬○○立具之借據1 份及本票3 張，
    皆係被害人丁○○、子○○、壬○○交付予被告4 人，供借
    款擔保及證明之用，日後清償債務時，尚須返還予借款人，
    不能認係被告所有之物，而扣案被告4 人所共有之車輛保管
    協議書6 張及郵局存證信函1 張，既非違禁物，爰皆不予宣
    告沒收，附此敘明。
貳、不另為無罪諭知部分
一、公訴意旨略以：被告丙○○與乙○○、辛○○、甲○○共同
    基於重利、妨害自由、恐嚇危害安全、強制等概括犯意聯絡
    ，而為下列行為：（一）於93年11月2 日，在桃園縣大溪鎮
    ○○路○ 段183 號，丙○○指示某姓名年籍不詳綽號「阿祥
    」之成年男子率眾以暴力方式代委託人陳玉麟向癸○○逼討
    新臺幣（下同）72萬債務，惟癸○○經濟陷入絕境，一時還
    不出龐大利息，竟遭恐嚇：「如不還錢將破壞你名譽」、「
    如不還錢讓你所開之棉被店無法生存下去」，復連續多月凌
    晨1 至2 時許，再唆使姓名年籍不詳綽號「小五」之成年男
    子以電話恐嚇彭某全家，致彭某心生畏懼，敢怒不敢言，不
    敢提出告訴。（二）丙○○因不滿庚○○於93年10月29日向
    「鑫昶公司」借款9 萬8000元遲繳利息（每10天一期2 萬80
    00元利息；一個月3 期8 萬4000元），而與甲○○共同於前
    開事實欄一、（一）所示在「鑫昶公司」內私自拘禁庚○○
    時，將庚○○交由甲○○等人毆打，並強逼庚○○簽署5 張
    本票與支票，面額共91萬元，被害人庚○○懼渠淫威敢怒不
    敢言，為保命在無力反抗下始依令簽署票據後才離去。（三
    ）95年7 月4 日上午8 時許，丁○○遭乙○○、辛○○、甲○○於「鑫昶公司」內私行拘禁時，乙○○、辛○○、甲○○等人輪流恐嚇丁○○：「敢躲就打到你半身不遂」，復由
    甲○○拿出空白本票強迫丁○○必須簽署1248萬元本票1 張
    （原624 萬加倍1248萬），丁○○不從，遭渠等恐嚇「幹伊
    娘，你是找死」、「不簽也沒關係，我們有辦法向你要的」
    ，丁○○畏懼渠等淫威敢怒不敢言，怕遭報復只好舉家遷移
    他處打零工維生。（四）於95年7 月7 日下午3 時許，在臺
    北縣鶯歌鎮○○路101 巷15號之「世鵬汽車貨運行」內，丙○○夥同乙○○、辛○○及甲○○等公司成員，共同意圖為
    自已不法之所有，假借渠等以暴力討債非法扣得之HR-703、
    FH-692貨車所有權已屬鑫昶公司所有，竟強迫「世鵬汽車貨
    運行」負責人戊○○必須以35萬贖回該2 部貨車，戊○○畏
    懼渠等淫威，敢怒不敢言怕遭報復只好依言付錢贖回。（五
    ）於95年8 月23日下午5 時許，在桃園縣八德市○○路114
    巷81號，丙○○夥同辛○○因不滿壬○○於95年7 月19日向
    鑫昶公司借款30萬元遲繳利息（月息4 萬5000元，即15分利
    ），辛○○多次率眾前往逼討，致壬○○因害怕無法清償債
    務及家人遭加害而於房間內燒碳自殺，因家人發現送醫救治
    而自殺未遂云云。
二、按犯罪事實應依證據認定之，無證據不得認定犯罪事實；又
    不能證明被告犯罪或其行為不罰者，應諭知無罪之判決，刑
    事訴訟法第154 條第2 項、第301 條第1 項分別定有明文。
    次按被告或共犯之自白，不得作為有罪判決之唯一證據，仍
    應調查其他必要之證據，以查其是否與事實相符，刑事訴訟
    法第156 條第2 項亦有明定。而認定不利於被告之事實，須
    依積極證據，苟積極證據不足為不利於被告事實之認定時，
    即應為有利於被告之認定，更不必有何有利之證據，最高法
    院著有30年上字第816 號判例可循。又按認定犯罪事實所憑
    證據，雖不以直接證據為限，間接證據亦包括在內；然無論
    直接或間接證據，其為訴訟上之證明，須於通常一般之人均
    不致有所懷疑，而得確信其為真實之程度者，始得據為有罪
    之認定。如未能發現相當證據，或證據不足以證明，自不能
    以推測或擬制之方法，以為裁判基礎，最高法院亦著有76年
    臺上字第4986號判例、40年臺上字第86號判例足參。經核公
    訴意旨認被告涉犯前揭罪嫌，無非係以證人即被害人癸○○
    、庚○○、戊○○、壬○○於警詢及偵查中之證述為其主要
    論據。經查：
（一）癸○○部分：證人癸○○固於警詢中證稱：「陳玉麟認為
      這樣還錢的速度太慢了，所以陳玉麟找黃阿春去委託鑫昶
      公司來向我討債。93年11月2 日，一位自稱鑫昶公司員工
      綽號『小六』的男子打我的手機告訴我，他係受陳玉麟委
      託來向我討債」、「當時一開始是鑫昶公司某自稱『小六
      』者前來找我，且曾在債務協議書上簽名為『謝志祥』，
      後來黃阿春告訴我他是崎頂『小五』，所以『小六』、『
      小五』及『謝志祥』應該是同一個人。」嗣復於偵查中證
      稱：「我看過只有謝志祥，當時黃阿春帶謝志祥來時，說
      謝志祥是『小五』，但謝志祥說他是『小六』，小五是他
      哥哥。」惟於本院審理中則證稱：「自稱為鑫昶公司員工
      的那個人，並沒有拿名片或證件表明真實身分，我也沒有
      問他鑫昶公司在哪裡、負責人是誰，因為既然我的債權人
      陳玉麟有到場，所以那個人說他是鑫昶的人，那就是這樣
      。但陳玉麟也不認識那個人，那個人是黃阿春介紹的，所
      以陳玉麟也沒有跟我證實那個人是不是鑫昶的員工。我沒
      有向鑫昶公司確認過他們公司有沒有那個人，也沒有看過
      委託鑫昶討債的委託書。打電話給我的人自稱是『小五』
      ，有時候又說是『小六』。」是癸○○雖稱93年11月2 日
      ，有「鑫昶公司」員工1 名打電話予癸○○，並與陳玉麟
      、黃阿春共至癸○○住處討債，惟然該自稱為「鑫昶公司
      」員工之人既未出示名片、復未出示鑫昶公司確受委託討
      債之委託書，且癸○○未向「鑫昶公司」確認該公司是否
      確有其人，而債權人陳玉麟亦不認識該討債之人，且癸○○實無法確定協議書上簽署之「謝志祥」與打電話與癸○○並自稱為「鑫昶公司」員工之「小五」、「小六」是否
      同一人。而被告丙○○於本院審理中一度否認曾指示任何
      「鑫昶公司」員工向癸○○討債，且其嗣雖供稱「我有指
      示阿祥向癸○○討債」，惟亦陳稱「但小五是誰我不清楚
      」、「我是聽癸○○講的，才知道小五、小六、謝志祥是
      同一個人」，顯見丙○○就公訴意旨所認向癸○○討債之
      人，其身分究係為何，實無從肯認。是癸○○所指93年11
      月2 日至癸○○住處討債之「謝志祥」，及日後多次打電
      話催促癸○○清償債務之「小五」或「小六」之人，乃係
      「鑫昶公司」員工一情，顯僅出於該討債之人之自稱，而
      別無旁證可佐。是公訴意旨所稱之「阿祥」、「小五」等
      人是否確與鑫昶公司有關，實無從認定。
（二）庚○○部分：
   1、證人庚○○於警詢中證稱：「我於93年10月29日在桃園縣
      大溪鎮○○街5 號向鑫昶公司借款，以支票面額118,000
      元與其兌換現金，但他只有交付我95,000元。雙方言明10
      天為1 期，每期利息以30分計，每期交給對方利息28,000
      元，我因為沒錢，一期利息都沒繳。」惟嗣於偵查中改口
      證稱：「我是在93年3 月份在介壽路一段861 號向鑫昶公
      司借錢，借了21萬元，拿到手上剩10幾萬元，利息從我開
      的支票裡面扣，約定10天算1 次，1 次要付3 萬元，1 個
      月利息是9 萬元，我付過2 次利息共6 萬元」。證人庚○○於警詢及偵查中，就其向鑫昶公司借款一節，所證借款
      時間、借款地點、所貸金額、利息算法、清償情況經核竟
      無一相符，是庚○○上開2 次證述內容，是否可信，顯然
      有疑。而庚○○於本院審理中雖曾證稱應以警詢所述較為
      實在，且明確證稱確曾自鑫昶公司取得利息先扣後之95,0
      00元款項，惟就借款時間、借款金額、利息計算等情非但
      表示已經遺忘，復同時表示警詢、偵查所言皆屬實，所證
      借款細節內容顯然前後反覆且諸多矛盾，已無從驟信為真
      。且縱依庚○○警詢中所述，其向鑫昶公司貸款金額為11
      8,000 元，利息先扣後取得95,000元，則貸款利息計算後
      亦非庚○○及起訴書所載之30分利。況本件復無庚○○向
      鑫昶公司借款時所交付之支票或借據扣案足憑，則庚○○
      雖自鑫昶公司取得利息先扣後之借款95,000元，惟庚○○
      原先向鑫昶公司所貸之金額究竟為何？利息如何計算？其
      證均付之闕如。且公訴意旨亦未敘明庚○○有何急迫、輕
      率或無經驗而向鑫昶公司借款之情，自無從驟認鑫昶公司
      貸與庚○○95,000元一節，有何重利之情。
   2、再者，甲○○故基於丙○○之指示，於前開事實欄一、（
      一）所示時間即93年10月間某日，在「鑫昶公司」內私自
      拘禁庚○○。惟查，庚○○於偵查中證稱：「我是在93年
      4 月間在丙○○的公司被打，丙○○叫小弟打我的鼻子及
      嘴巴部位，我有在省桃就醫，但是沒有開驗傷單。」庚○○所稱在「鑫昶公司」遭毆打時間為93年4 月間，遠在公
      訴意旨所稱庚○○遭毆打之日期即93年10月間某日之前，
      且遍閱本件卷宗事證，均無庚○○指稱係遭甲○○毆打之
      情節。再經本院函詢行政院衛生署桃園醫院調閱庚○○之
      就診紀錄，亦經函覆庚○○未曾在該院就醫，此有行政院
      衛生署桃園醫院96年2 月12日桃醫病歷字第0960001287號
      函1 份在卷足參。公訴意旨所認庚○○於何時、遭何人在
      鑫昶公司內毆打之情節，均與庚○○所述迥異且差距甚遠
      ，是公訴人就庚○○所述均未細究，驟以指稱甲○○於前
      開事實欄一、（一）所示時間即93年10月間某日，在「鑫
      昶公司」內私自拘禁庚○○時，曾毆打庚○○一節，顯無
      所據。
   3、另查被告丙○○、乙○○、甲○○及證人庚○○雖均於本
      院審理中到庭陳稱，扣案之本票、支票、借據、保證書等
      件，即係檢察官所指遭拘禁當日所簽署之文件。惟查：本
      件扣案庚○○所簽署之本票、支票、借據、保證書，其上
      所載金額合計日期分別為93年11月24日、93年11月3 日、
      93年10月23日、93年11月6 日，4 者經核無一相符，顯無
      從認係庚○○於上開遭拘禁當日於「鑫昶公司」內所簽署
      ，被告3 人自白情節及證人庚○○所證內容，顯有瑕疵而
      無從逕信。且本件復無金額合計共91萬元之本票及支票共
      5 張扣案，是公訴意旨所稱庚○○於上開遭私行拘禁之期
      間內，遭強逼而簽署5 張面額共91萬元之本票與支票一節
      ，除被告3 人及證人庚○○前開與事證不符之陳述外，亦
      別無旁證可佐，顯難驟認。
（三）丁○○部分：95年7 月4 日上午8 時許，丁○○遭乙○○
      、辛○○、甲○○於「鑫昶公司」內私行拘禁時，嗣丁○○遂向乙○○稱：「你剛剛不是說你們董事長要和我詳談
      一些債務問題，現在為什麼不出來，到底在不在？」乙○○即答以債務之事與張中討論即可，而以丁○○先前所欠
      債務未還為由，由甲○○取出空白本票要求丁○○簽署面
      額1,248 萬元之本票1 張，惟遭丁○○堅拒，並堅持與丙○○本人談論債務處理問題。乙○○、辛○○及甲○○遂
      出言辱罵「幹伊娘，你是要找死喔」、「不簽也沒關係，
      我們有辦法向你要的」後，由乙○○駕車將丁○○載回臺
      北市仁愛醫院等情，業據丁○○於警局、偵查中證述在卷
      。揆諸上開丁○○所證，足認乙○○、辛○○、甲○○係
      以丁○○先前所欠債務尚未還清為由要求丁○○簽署本票
      ，並無公訴人所稱係由乙○○、辛○○、甲○○輪流以「
      敢躲就打到你半身不遂」等語恐嚇丁○○為手段等情，且
      被告3 人係在丁○○拒絕簽署後始出言辱罵，自亦無以前
      開辱罵話語為手段而逼迫丁○○簽署本票之情事。且丁○○經乙○○等人以「幹伊娘，你是要找死喔」、「不簽也
      沒關係，我們有辦法向你要的」等語辱罵後，尚能堅持與
      丙○○本人商談，且堅拒簽署本票，嗣丁○○更搭乘乙○○所駕駛之車輛自桃園大溪返回臺北仁愛醫院，實難認乙○○等人以上開話語辱罵丁○○，即使丁○○有何心生畏
      懼之情。至檢察官所稱「丁○○畏懼渠等淫威敢怒不敢言
      ，怕遭報復只好舉家遷移他處打零工為生」所指涉者究係
      何種犯罪事實，實屬不明，而無從據以為斷。
（四）戊○○部分：被告丙○○於本院審理中故坦承曾要求丁○○以35萬元將其所有之車牌號碼FM-692號及HR-703號貨車
      贖回，惟堅詞否認有何強暴、脅迫以使戊○○贖車之情。
      證人戊○○於警詢以迄本院審理中，亦均證稱：丁○○之
      車牌號碼FM-692號及HR-703號車輛，於95年5 月30日，遭
      丙○○指示乙○○、辛○○、甲○○率20名「鑫昶公司」
      員工在丁○○所經營之進運企業社中強行開走。戊○○因
      憂心上開車輛遭他人使用而有違規、違章事項，而透過某
      友人「郭富」與丙○○聯繫，丙○○於95年7 月7 日與乙○○及另一名不詳男子同至丁○○之辦公室商討車輛贖回
      代價，雙方討論後，戊○○同意以35萬元贖回，丙○○遂
      於95年7 月10日協同乙○○及上開不詳男子，駕駛丁○○
      所有之前開貨車至丁○○之辦公室，取得丁○○所給付之
      贖金35萬元後，將貨車2 輛返還丁○○。丙○○與丁○○
      2 人商討贖車之過程和平，沒有被逼。而丁○○認為丙○○是黑道，係因為朋友及報紙均稱開設地下錢莊之人有黑
      道背景等語甚詳。揆諸上開丁○○所言，丁○○係主動聯
      繫丙○○商討贖車事宜，且自2 人商討過程以觀，均無從
      認丙○○有何以自稱具黑道勢力或其他強暴、脅迫之手段
      逼使丁○○贖車之情。是公訴人所稱丙○○強迫戊○○以
      35萬元贖回上開車輛，「戊○○畏懼渠等淫威，敢怒不敢
      言怕遭報復只好依言付錢贖回」等情，顯與實情不符，無
      從驟認為真。
（五）壬○○部分：公訴意旨所稱，95年8 月23日下午5 時許，
      在桃園縣八德市○○路114 巷81號，丙○○夥同辛○○因
      不滿壬○○於95年7 月19日向鑫昶公司借款30 萬 元遲繳
      利息，辛○○多次率眾前往逼討，致壬○○因害怕無法清
      償債務及家人遭加害而於房間內燒碳自殺，因家人發現送
      醫救治而自殺未遂云云，既謂「95年8 月23日下午5 時許
      ，丙○○夥同辛○○」，復稱「辛○○多次率眾前往逼討
      」，則公訴人所欲起訴之犯罪時間、犯罪之人就係為何，
      實有未明。又公訴人所稱「率眾前往逼討」、「壬○○因
      害怕無法清償債務及家人遭加害而於房間內燒碳自殺，因
      家人發現送醫救治而自殺未遂」之情節，該描述所欲表示
      之犯罪方式、手法及所欲起訴之犯罪事實究係為何，亦均
      無從認定。況徵諸壬○○於警詢以迄本院審理中所證：「
      95年8 月23日下午5 時許，辛○○曾與其他不詳男子4 至
      5 人，在壬○○位於桃園縣八德市○○路114 巷81號之住
      處外呼叫壬○○之姓名，並要求壬○○清償債務。壬○○
      因無法支付利息而不敢開門，且斯時正因欠高利貸遭人催
      討而於家中燒碳自殺，故僅能聽見討債之人在門外呼喊其
      名。丙○○是借款與壬○○之人，辛○○才是帶人到壬○○家中討債之人。而壬○○在辛○○等人到來之前便已燒
      碳自殺，並非因辛○○等人討債所致」等語，足認95年8
      月23日下午5 時許，係由辛○○與其他不詳男子4 至5 人
      至壬○○住處討債，惟辛○○等人除呼叫壬○○之姓名外
      ，並無任何以強暴或脅迫手段逼討債務之情事，且壬○○
      係在辛○○等人到場之前業已在家中燒碳自殺甚明，則公
      訴意指所認辛○○率眾逼討並致壬○○燒碳自殺一節，既
      與被害人壬○○所述情節均不相符，則公訴人上開認定，
      實無憑據。是自無從驟以公訴人所稱，即為被告丙○○、
      辛○○有何前稱犯行之認定。
三、綜上所述，公訴意旨認被告丙○○、乙○○、辛○○、甲○○涉犯上開重利、妨害自由、強制、恐嚇危害安全等罪嫌，
    所舉證據尚不足以達於通常一般人均不至於有所懷疑，堪予
    確信其已臻真實之程度，而尚有合理性之懷疑存在。此外，
    本院復查無其他積極證據足資證明被告有前開公訴人所指之
    犯行，揆諸前揭法律規定及判例意旨，此部分核屬不能證明
    被告犯罪。惟公訴人所指被告涉犯妨害上開罪嫌如成立犯罪
    ，與前開論罪科刑部分具裁判上一罪關係，爰不另為無罪之
    諭知，附此敘明。
據上論斷，應依刑事訴訟法第299 條第1 項前段、第273 條之1
第1 項、修正後刑法第2 條、第28條、修正前刑法第55條、第56
條、第41條第1 項、刑法第302 條第1 項、第304 條、第305 條
、第344 條、修正後刑法第41條第1 項、第51條第5 款、刑法施
行法第1 條之1 第1 項、第2 項。
本案經檢察官薛植和到庭執行職務。
中　　華　　民　　國　　96　　年　　5 　　月　　11　　日
                    刑事第二庭法　官　林蕙芳
以上正本證明與原本無異。
如不服本判決，應於判決送達後10日內向本院提出上訴狀（應附
繕本），上訴於臺灣高等法院。
　　　　　　　　　　　　　　　書記官　李佩玲
中　　華　　民　　國　　96　　年　　5 　　月　　28　　日
附錄論罪科刑依據之法條：
中華民國刑法第302條（剝奪他人行動自由罪）
私行拘禁或以其他非法方法，剝奪人之行動自由者，處 5 年以下
有期徒刑、拘役或 3 百元以下罰金。
因而致人於死者，處無期徒刑或 7 年以上有期徒刑，致重傷者，
處 3 年以上 10 年以下有期徒刑。
第 1 項之未遂犯罰之。
中華民國刑法第304條（強制罪）
以強暴、脅迫使人行無義務之事或妨害人行使權利者，處 3 年以
下有期徒刑、拘役或 3 百元以下罰金。
前項之未遂犯罰之。
中華民國刑法第305條（恐嚇危害安全罪）
以加害生命、身體、自由、名譽、財產之事，恐嚇他人致生危害
於安全者，處 2 年以下有期徒刑、拘役或 3 百元以下罰金。
中華民國刑法第344條（重利罪）
乘他人急迫、輕率或無經驗貸以金錢或其他物品，而取得與原本
顯不相當之重利者，處1 年以下有期徒刑、拘役或科或併科1千
元以下罰金。
附表一：
┌──┬────────────┬───────────┐
│編號│偽造之私文書名稱        │備註                  │
├──┼────────────┼───────────┤
│ 一 │鑫昶財務管理有限公司收件│偽造之「丑○○」署名1 │
│    │明細清單                │枚及指印1 枚          │
├──┼────────────┼───────────┤
│ 二 │委任契約書              │偽造之「丑○○」署名2 │
│    │                        │枚及指印2 枚          │
└──┴────────────┴───────────┘
